## Javiera Bustos Fica

Gracias a las experiencias previas puedo aportar con proactividad y capacidad en el trabajo en equipo junto con una gran motivación; también desarrollar mis conocimientos y habilidades aprendidas, con respeto y responsabilidad lograr ser un gran aporte.

## **EXPERIENCIA**

Ayudante de bodega, bodegas H&M — Empresa grupo norte.

12/2020 - 01/2021

Ayudante de taquilla — Cinemark

04/2019 - 06/2019

Ayudante de operaciones, Fantasilandia — Empresa itahue

11/2018 - 03/2019

07/2019 - 11/2019

**Ayudante de bodega** — Fundación educacional y colegio internacional Nido de Áquilas.

12/2017 - 04/2018

## **EDUCACIÓN**

Enseñanza media - Liceo Alcalde Gonzales Perez Llona

2012 - 2016

**Enseñanza superior** — Universidad Santo Tomás, Realizando la carrera de Relaciones Públicas

2019 - Actualidad

## Disponibilidad inmediata